臺灣高等法院臺中分院刑事裁定　
110年度聲字第1550號
聲  請  人  臺灣高等檢察署臺中檢察分署檢察官     
受  刑  人  林耀銘
上列聲請人因受刑人數罪併罰有二裁判以上，聲請定其應執行之
刑（聲請案號：110年度執聲字第743號），本院裁定如下：
    主    文
林耀銘因犯如附表所示各罪所處之刑，應執行有期徒刑捌年陸月
。
    理    由
一、聲請意旨略以：受刑人林耀銘（下稱受刑人）因犯如附表所
    示之各罪，經臺灣臺中地方法院（下稱臺中地院）及本院先
    後判處如附表所示之罪刑，均經分別確定在案，上開數罪有
    刑法第50條第1項但書所列之情形，惟受刑人已請求應依刑
    法第53條、第51條第5款、第50條第2項規定定應執行刑，爰
    聲請定其應執行之刑等語。
二、按依刑法第53條應依刑法第51條第5款至第7款之規定，定其
    應執行之刑者，由該案犯罪事實最後判決之法院之檢察官，
    聲請該法院裁定之，刑事訴訟法第477條第1項定有明文。而
    所謂「該案犯罪事實最後判決之法院」，係指最後審理事實
    諭知罪刑之法院而言（最高法院68年度第6次刑事庭庭推總
    會決議意旨參照）。又按刑法第50條規定「裁判確定前犯數
    罪者，併合處罰之。但有下列情形之一者，不在此限：得
    易科罰金之罪與不得易科罰金之罪。得易科罰金之罪與不
    得易服社會勞動之罪。得易服社會勞動之罪與不得易科罰
    金之罪。得易服社會勞動之罪與不得易服社會勞動之罪。
    前項但書情形，受刑人請求檢察官聲請定應執行刑者，依第
    51條規定定之」，是以，合於數罪併罰之數罪，有刑法第50
    條第1項但書所列情形，須經受刑人請求檢察官聲請，始得
    依刑法第51條第5款之規定定其應執行之刑。
三、經查，受刑人前於民國108年間因持有第二級毒品案件，經
    臺中地院分別以108年度訴字第2168號判決判處有期徒刑8月
    確定（如附表編號1所示）。復於同年間因施用第一、二級
    毒品等案件，經臺中地院以108年度訴字第2710號判決分別
    判處有期徒刑10月、4月確定（如附表編號2、3所示）。又
    於同年間因販賣第二級毒品等案件，經臺中地院以108年度
    訴字第2338號判決分別判處有期徒刑3年8月（共2次），並
    定應執行有期徒刑4年2月，受刑人提起上訴後，經撤回上訴
    而確定（如附表編號4所示）。另於109年間因違反槍砲彈藥
    刀械管制條例案件，經臺中地院以109年度訴字第508號判決
    論以非法持有可發射子彈具殺傷力之槍枝罪判處有期徒刑3
    年6月，經受刑人提起上訴後，經本院以109年度上訴字第16
    07號判決將原判決撤銷，改論以非法寄藏可發射子彈具殺傷
    力之槍枝罪，並維持原審所判處之刑度，嗣受刑人不服再提
    起上訴後，經最高法院以109年度台上字第5968號判決受刑
    人之上訴未敘述理由，違背法律上程式，其上訴不合法為由
    ，依刑事訴訟法第395條後段，自程序上予以駁回而確定（
    如附表編號5所示）。而受刑人上揭等所犯，其犯罪事實最
    後判決為本院109年度上訴字第1607號判決（如附表編號5所
    示），揆諸前揭規定，本件聲請人聲請定其應執行之刑，本
    院自有管轄權，合先敘明。
四、復查，本件受刑人所犯如附表所示各罪，經臺中地院及本院
    分別判處如附表所示之刑，均經確定在案，有前揭判決書及
    臺灣高等法院被告前案紀錄表各1份在卷可稽。其中如附表
    編號3所示之部分，為得易科罰金、得易服社會勞動之罪；
    如附表編號1、2、4、5所示之部分，為不得易科罰金、不得
    易服社會勞動之罪，屬前開修正後刑法第50條第1項但書各
    款之情形。茲檢察官係依受刑人之請求而聲請定其應執行之
    刑，有詢問日期110年5月10日之臺灣臺中地方檢察署刑法第
    50條第1項但書案件是否請求定應執行刑調查表1份在卷足憑
    （見本聲請卷第9頁），本院依上開等規定審核後，認檢察
    官之本件聲請為正當，應定其應執行之刑。
五、又法律上屬於自由裁量之事項，並非概無法律性之拘束。自
    由裁量係於法律一定之外部性界限內（以定執行刑言，即不
    得違反刑法第51條之規定），使法官具體選擇以為適當之處
    理；因此在裁量時，必須符合所適用之法規之目的。更進一
    步言，須受法律秩序之理念所指導，此亦即所謂之自由裁量
    之內部性界限。關於定應執行之刑，既屬自由裁量之範圍，
    其應受此項內部性界限之拘束，要屬當然（最高法院80年台
    非字第473號判例意旨參照）。受刑人所犯如附表所示各罪
    ，其中如附表編號1至3之部分業經臺中地院以109年度聲字
    第3751號裁定定應執行有期徒刑1年6月確定；附表編號4之
    部分經臺中地院以108年度訴字第2338號判決定應執行有期
    徒刑4年2月確定，有上開刑事裁判及臺灣高等法院被告前案
    紀錄表各1份存卷可佐。上開刑事裁判所定應執行之刑，雖
    將因本院所為之本件定應執行刑裁定而當然失效，惟揆諸前
    揭說明，經本院審核相關案卷、考量自由裁量之範圍應受內
    部性界限之拘束（即法律秩序之理念及法律目的之內部性界
    限）及不利益變更禁止原則，避免本件定應執行刑後反較定
    應執行刑之前更不利於受刑人，爰定其應執行之刑如主文所
    示。
據上論斷，應依刑事訴訟法第477條第1項，刑法第50條第1項但
書、第2項、第53條、第51條第5款，裁定如主文。
中　　華　　民　　國　　110 　年　　6 　　月　　17　　日
                 刑事第九庭  審判長法  官  紀文勝
                            　     法　官  姚勳昌       
                                   法　官  廖健男
以上正本證明與原本無異。
如不服本裁定，應於收受送達後五日內向本院提出抗告書狀（須
附繕本）。
                                   書記官  洪鴻權 
　　　　　　　　　　　　　　　　　 
中　　華　　民　　國　　110 　年　　6 　　月　　17　　日




附    表：
編           號           1           2          3 罪           名  毒品危害防制條例 毒品危害防制條例 毒品危害防制條例 宣     告    刑  有期徒刑8月 有期徒刑10月 有期徒刑4月 犯  罪   日  期  108年3月15日 108年8月28日 108年8月28日 偵查（自訴）機關年  度  案 號  臺灣臺中地方檢察署108年度偵緝字第1239號等 臺灣臺中地方檢察署108年度毒偵字第3726號 臺灣臺中地方檢察署108年度毒偵字第3726號 最後事實審 法        院 臺灣臺中地方法院 臺灣臺中地方法院 臺灣臺中地方法院  案        號 108年度訴字第2168號 108年度訴字第2710號 108年度訴字第2710號  判 決  日 期 109年4月29日 109年5月19日 109年5月19日 確定判決 法        院 臺灣臺中地方法院 臺灣臺中地方法院 臺灣臺中地方法院  案        號 108年度訴字第2168號 108年度訴字第2710號 108年度訴字第2710號  判        決確 定  日 期 109年6月3日 109年7月1日 109年7月1日 是 否 為 得 易科罰 金 之 案件  不得易科罰金 不得易服社會勞動 不得易科罰金 不得易服社會勞動 得易科罰金 得易服社會勞動 備           註  臺灣臺中地方檢察署109年度執字第10537號（編號1至3前經臺灣臺中地方法院以109年度聲字第3751號裁定定應執行有期徒刑1年6月確定） 臺灣臺中地方檢察署109年度執字第10469號（編號1至3前經臺灣臺中地方法院以109年度聲字第3751號裁定定應執行有期徒刑1年6月確定） 臺灣臺中地方檢察署109年度執字第10470號（編號1至3前經臺灣臺中地方法院以109年度聲字第3751號裁定定應執行有期徒刑1年6月確定） 


編           號           4          5  罪           名  毒品危害防制條例 槍砲彈藥刀械管制條例  宣     告    刑  有期徒刑3年8月 （共2次） 有期徒刑3年6月 併科新臺幣6萬元  犯  罪   日  期  108年3月23日、 108年6月10日 107年8月左右某日至108年12月20日為警查獲  偵查（自訴）機關年  度  案號  臺灣臺中地方檢察署108年度偵字第20592號 臺灣臺中地方檢察署109年度偵字第1105號  最後事實審 法        院 臺灣臺中地方法院 臺灣高等法院臺中分院   案        號 108年度訴字第2338號 109年度上訴字第1607號   判 決  日 期 109年9月30日 109年10月22日  確定判決 法        院 臺灣臺中地方法院 最高法院   案        號 108年度訴字第2338號 109年度台上字第5968號   判        決確 定  日 期 110年3月18日 （撤回上訴） 109年12月23日  是 否 為 得 易科罰 金之 案 件  不得易科罰金 不得易服社會勞動 不得易科罰金 不得易服社會勞動  備           註  臺灣臺中地方檢察署110年度執字第5726號（編號4前經臺灣臺中地方法院以108年度訴字第2338號判決定應執行有期徒刑4年2月確定） 臺灣臺中地方檢察署110年度執字第1086號